【裁判字號】    98,訴,809
【裁判日期】    980818
【裁判案由】    侵權行為損害賠償
【裁判全文】
臺灣臺南地方法院民事判決               98年度訴字第809號
原      告  甲○○
被      告  乙○○
上列當事人間請求侵權行為損害賠償事件，經本院刑事庭移送前
來，本院於民國98年8月4日言詞辯論終結，判決如下：
    主      文
被告應給付原告新台幣肆萬仟玖佰元，及自民國98年6月23日
起至清償日止，按週年利率百分之5計算之利息。
原告其餘之訴駁回。
訴訟費用由被告負擔百分之8，餘由原告負擔。
本判決原告勝訴部分得假執行。但被告以新台幣肆萬仟玖佰元
為原告預供擔保後，得免為假執行。
    事實及理由
一、本件原告起訴主張：
(一)、被告於民國（下同）97年12月14日晚上10時20分許，酒後駕
    車途經台南縣新化鎮○○路自後追撞原告之車輛，致原告受
    有嚴重之挫傷，並致車輛受損。原告之職業為藥師兼藥局負
    責人，因藥師法規定藥師兼負責人不能無故離開工作場地，
    須另聘一名代理人來執業，故原告無法依醫師醫囑休息靜養
    ，仍須抱病上班執行藥師之責任及義務。而一名藥師年薪、
    執照及薪資為新台幣（下同）60萬元，為此，原告依侵權行
    為之法則，請求被告如數賠償等情。
(二)、並聲明：求為判決：被告應給付原告60萬元，及自起訴狀繕
    本送達翌日起至清償日止，按週年利率百分之5計算之利息
    。
二、被告則以：
(一)、對於醫院診斷證明書記載原告應休養1個月，被告沒有意見
    ，但原告實際上沒有休息也沒有歇業，為何要被告給付60萬
    元。被告雖願意賠償原告汽車修理費用、醫療費及慰撫金2
    萬元，但原告都不接受等語，資為抗辯。
(二)、並聲明：求為判決：駁回原告之訴。
三、得心證之理由：
(一)、查被告於97年12月14日晚間10時15分，酒後駕駛車牌號碼47
    72-WM號自用小客車沿台南縣新化鎮○○路由東往西行駛，
    行經該路段560號處之路口前，應注意車前狀況，而當時又
    無不能注意之情狀，竟疏未注意，自後追撞原告所駕駛車牌
    號碼XT-4516號自用小客車，致原告因而受有胸壁挫傷、腹
    壁挫傷等傷害之事實，為兩造所不爭執，且有臺南縣警察局
    新化分局道路交通事故現場圖、道路交通事故調查報告表(一)
    、(二)、道路交通事故當事人酒精測定紀錄表、現場照片及財
    團法人奇美醫院診斷證明書附於本院98年度交簡字第1332號
    刑事卷可稽，堪信為真實。
(二)、按因故意或過失，不法侵害他人之權利者，負損害賠償責任
    。汽車、機車或其他非依軌道行駛之動力車輛，在使用中加
    損害於他人者，駕駛人應賠償因此所生之損害。不法侵害他
    人之身體或健康者，對於被害人因此喪失或減少勞動能力或
    增加生活上之需要時，應負損害賠償責任。民法第184條第1
    項前段、第191條之2前段及第193條第1項分別定有明文。次
    按汽車行駛時，駕駛人應注意車前狀況，並隨時採取必要之
    安全措施。道路交通安全規則第94條第3項有明文規定。本
    件被告駕車應遵守前揭道路交通安全規則之規定，又依上開
    道路交通事故調查報告表之記載，事發當時天候晴，路面乾
    燥、無缺陷、無障礙物、視距良好，並無不能注意之情事，
    被告竟疏未注意，自後追撞前方之原告，足認被告對於本件
    車禍事故之發生為有過失，且被告之過失行為與原告所受傷
    害結果間，具有相當因果關係。則被告過失不法侵害原告之
    身體，既經認定，被告依前揭規定，自應對原告因而所受之
    損害，負損害賠償責任。
(三)、原告主張其職業為藥師兼藥局負責人，因藥師法規定藥師兼
    負責人不能無故離開工作場地，故無法依醫師醫囑休息靜養
    ，仍須抱病上班執行藥師之責任及義務乙情，已據提出藥局
    執照、執業執照及財團法人奇美醫院診斷證明書為證，固堪
    採信。惟參酌財團法人奇美醫院診斷證明書醫師囑言所載：
    原告因本件車禍受傷之靜養期間為1個月，則原告主張其因
    本件車禍受傷，抱病上班執行藥師之責任及義務之期間於1
    個月範圍內乙節，為足採信。至逾此期間之主張，難謂與被
    告之過失行為有關，要非可採。又不法侵害他人之身體或健
    康者，對於被害人因此喪失或減少勞動能力時，應負損害賠
    償責任，而此損害之本質應係指被害人所喪失或減少勞動能
    力本身，並非指被害人受傷前後收入差額之損害。是以原告
    因本件車禍受傷，依醫囑既應靜養1個月，又其因職業關係
    雖未實際靜養1個月，而仍抱病上班執行藥師業務，惟此並
    無礙於其因本件車禍受傷受有減少勞動能力之損害，且亦不
    應將被害人抱病上班之利益歸諸於侵權行為人享有，始為事
    理之平。因之，被告抗辯：原告實際上沒有休息也沒有歇業
    ，不應賠償云云，委不足採。本院審酌原告之職業為藥師兼
    藥局負責人，及其勞工保險之月投保薪資為43,900元，有勞
    保局電子閘門查詢作業被保險人投保資料查詢附卷可稽，可
    認原告因本件車禍受傷而受有減少勞動能力之損害應為43,9
    00元。至逾此數額之請求，尚非有據。
(四)、末按給付無確定期限者，債務人於債權人得請求給付時，經
    其催告而未為給付，自受催告時起，負遲延責任。其經債權
    人起訴而送達訴狀，或依督促程序送達支付命令，或為其他
    相類之行為者，與催告有同一之效力。遲延之債務，以支付
    金錢為標的者，債權人得請求依法定利率計算之遲延利息。
    應付利息之債務，其利率未經約定，亦無法律可據者，週年
    利率為百分之5。民法第229條第2項、第233條第1項前段及
    第203條定有明文。本件侵權行為損害賠償之債並無確定給
    付期限，從而，原告本於侵權行為之法律關係，請求被告應
    給付原告43,900元，及自起訴狀繕本送達翌日即98年6月23
    日起至清償日止，按週年利率百分之5計算之利息，為有理
    由，應予准許。至原告逾此所為之請求，為無理由，應予駁
    回。
四、本件原告勝訴部分，為所命給付之金額未逾50萬元之判決，
    應依職權宣告假執行；本院併依職權宣告被告預供擔保，得
    免為假執行。
五、據上論結，本件原告之訴為一部有理由、一部無理由，依民
    事訴訟法第79條、第389條第1項第5款、第392條第2項，判
    決如主文。
中    華    民    國    98    年    8     月    18    日
                  民事第三庭    法  官  張季芬
右為正本係照原本作成。
如對本判決上訴，須於判決送達後廿日內向本院提出上訴狀。
中    華    民    國    98    年    8     月    18    日
                                書記官  顏惠華


司法院資訊處製作；財團法人民間司法改革基金會備份。
